臺灣嘉義地方法院民事裁定
110年度亡字第23號
聲  請  人  林建凱  


相  對  人  林新枝  


上列聲請人聲請宣告林新枝死亡事件，本院裁定如下：
    主    文
宣告林新枝（男，民國前○年○月○○○日生，國民身分證統一編號
：Z○○○○○○○○○號，失蹤前住所：嘉義縣○○鄉○○村00鄰○○路00號）
於中華民國一一０年十一月十五日下午十二時死亡。
程序費用新臺幣壹仟元由林新枝之遺產負擔。
    理    由
一、聲請意旨略以：失蹤人林新枝（男，民國前0年0月00日生)
    為聲請人之祖父，其於69年1月18日無故離家後即未再返家
　　，音信杳然，生死不明，業於107年11月15日經臺中市政府
    警察局豐原分局列為失蹤人口登記在案，前經聲請鈞院准以
    110年度亡字第23號公示催告，並刊登新聞紙在案，現陳報
    期間屆滿，未據失蹤人陳報其生存，或知失蹤人生死者，陳
    報其所知，為此聲請為宣告失蹤人死亡，並提出鈞院公示催
    告裁定及報紙為證。
二、失蹤人失蹤滿7年後，法院得因利害關係人或檢察官之聲請
　　，為死亡之宣告；失蹤人為80歲以上者，得於失蹤滿3年後
　　，為死亡之宣告；失蹤人為遭遇特別災難者，得於特別災難
    終了滿一年後，為死亡之宣告。又受死亡宣告者，以判決內
    所確定死亡之時，推定其為死亡；前項死亡之時，應為前條
    各項所定期間最後日終止之時，民法第8條、第9條第1項、
    第2項前段定有明文。又所謂失蹤，係指失蹤人離去其最後
    住所或居所，陷於生死不明之狀態而言。再者，對失蹤人為
    公示催告，應記載下列各款事項：㈠失蹤人應於期間內陳報
    其生存，如不陳報，即應受死亡之宣告。㈡凡知失蹤人之生
    死者，應於期間內將其所知陳報法院。前條陳報期間，自公
    示催告最後登載公報或新聞紙之日起，應有6個月以上，家
    事事件法第156條第1項亦有明文。經查，聲請人主張之前開
    事實，業據提出相對人之戶籍謄本、受（處）理失蹤人口案
    件登記表為證，及有皇家時報新聞紙附卷可稽，且經本院依
    職權查詢失蹤人林新枝之入出境、財產所得、前案紀錄、在
    監在押紀錄等資料，均查無失蹤人林新枝之資料，此有入出
    境資訊連結作業、稅務電子閘門財產所得調件明細表、臺灣
    高等法院被告前案紀錄表、臺灣高等法院在監在押全國紀錄
    表在卷為憑。今申報期屆滿，未據失蹤人陳報其生存，或知
    其生死者陳報其所知，可信聲請人之主張為真實。
三、本件失蹤人林新枝於107年11月15日經臺中市政府警察局豐
    原分局列為失蹤人口登記在案，迄今生死不明已逾3年，其
    失蹤期間依前述規定，均應計算至110年11月15日滿3年。於
    公示催告之申報期間，未據失蹤人陳報其生存，或知失蹤人
    生死者陳報其所知，自應推定該失蹤人於失蹤期間屆滿之日
    下午12時為其死亡之時。本件聲請死亡宣告，為有理由，應
    予准許。
四、依家事事件法第154條第3項，裁定如主文。
　　
中　　華　　民　　國　　111 　年　　9 　　月　　7 　　日
               家事法庭  法　　　官  黃仁勇           
以上正本係照原本作成。
如對本裁定抗告，須於裁定送達後10日之不變期間內，向本院提
出抗告狀，並繳納抗告費新臺幣1,000元。
本裁定確定後30日內，應至戶政事務所辦理死亡登記。
中　　華　　民　　國　　111 　年　　9 　　月　　 7　　日
                         書　記　官　劉哲瑋